臺灣苗栗地方法院刑事判決　　　　　　　　　　　　　九十一年度易字第二五號
　　公　訴　人　臺灣苗栗地方法院檢察署檢察官
　　被　　　告　乙○○
右列被告因竊盜案件，經檢察官提起公訴（九十年度偵字第五四六九號），及移送併
案審理（九十一年度偵字第一四五九號、九十一年度偵字第一二二０號），本院判決
如左：
    主  文
乙○○連續攜帶兇器竊盜，處有期徒刑柒月。
    事  實
一、乙○○意圖為自己不法之所有，並基於概括之犯意，連續於左列時、地，竊取他
    人之車輛：
（一）乙○○於民國（下同）九十年六月三日上午三時許，途經新竹市○○路三五一
      號某大樓前，見甲○○向于邦新購買惟尚未辦理過戶登記之車牌號碼ＥＨ─七
      六二０號自用小客車，停放路邊，四周無人之際，持客觀上足以對人之生命、
      身體構成威脅，可認為兇器之一字型螺絲起子乙支（未扣案），先破壞該車之
      門鎖進入車內，再破壞該車之電門，啟動引擎而竊取之，得手後駛離現場，同
      日上午七時許，駕駛該部贓車至新竹市寶山高爾夫球場附近，將該部贓車之前
      後車牌卸下加以丟棄，改懸掛其所有同車型之Ｗ五─五七四二號車牌供己使用
      。後乙○○發現警方在注意其行蹤，怕被警方查獲，乃於九十年七月十日下午
      五時許，將該部贓車棄置在桃園縣觀音鄉○○村○○路旁後，另搭計程車離開
      。嗣乙○○因他案被通緝，於九十年八月十三日晚上七時三十分許，在苗栗縣
      頭份鎮○○里○○路十五巷七號內，為苗栗縣警察局頭份分局頭份派出所員警
      所緝獲，該派出所警員許時明根據先前獲得之線報，於製作筆錄時追問該部贓
      車之下落，乙○○乃向警員許時明供出該部贓車棄置之地點，並帶警員前往棄
      車地點找尋，因無所獲，一行人於同日晚上十時二十分許，轉至當地草漯派出
      所查詢，始知該部贓車早在九十年七月十五日上午九時三十分許，已被草漯派
      出所員警所尋獲。
（二）乙○○於九十年七月十六日上午十時許，在苗栗縣頭份鎮上埔里上埔八十三巷
      一００號前，見張銘菊所有交由其夫林昌煥使用之車牌號碼ＩＨＧ─五二九號
      重型機車停放該處，而機車鑰匙忘未取下，趨前以該支鑰匙發動引擎而竊取之
      ，得手後供已代步之用，並曾騎乘該部贓車搭載其女友陳君華，亦曾騎乘該部
      贓車至苗栗縣造橋鄉龍昇村八鄰潭內十一號找其好友解堯麟。嗣解堯麟因他案
      被苗栗縣警察局竹南分局刑事組逮捕後，向警方供出乙○○曾竊取該部贓車，
      並於九十一年二月四日下午四時許，帶領警方至藏放地點起出該部贓車，警方
      隨後前往台灣台中監獄訊問乙○○，乙○○遂向警方供承該部贓車確係其竊走
      。
二、案經苗栗縣警察局頭份分局報請台灣苗栗地方法院檢察署檢察官偵查起訴，及經
    苗栗縣警察局竹南分局報請同署檢察官移送本院併案審理。
    理  由
一、右揭事實，迭據被告乙○○於警訊時及偵、審中坦承不諱，核與被害人甲○○、
    林昌煥指訴失竊之情節相符，並經證人許時明於檢察官偵查中及證人解堯麟、陳
    君華於警訊時證述明確，此外復有車輛竊盜、車牌失竊資料個別查詢報表─查詢
    車輛認可資料二紙、贓物認領保管單二紙在卷足資佐證。事證明確，被告乙○○
    犯行洵堪認定。
二、核被告乙○○於事實欄一（一）所為，係犯刑法第三百二十一條第一項第三款之
    攜帶兇器竊盜罪；於事實欄一（二）所為，則係犯刑法第三百二十條第一項之普
    通竊盜罪。被告前後二次竊盜行為，時間緊接，所犯罪名之構成要件相同，顯係
    基於概括之犯意而為，應依連續犯之規定，論以較重攜帶兇器竊盜之一罪，並依
    法加重其刑。爰審酌被告乙○○，一再竊取他人車輛，危害社會治安不小，及犯
    後坦白承認等一切情狀，量處如主文所示之刑，以資懲儆。至被告乙○○所有，
    供其行竊上開自用小客車之螺絲起子乙支，因未據扣案，為避免將來執行之困難
    ，本院自不另為沒收之諭知，附此敘明。
三、台灣苗栗地方法院檢察署檢察官，就被告乙○○於九十年七月十六日上午十時許
    ，在苗栗縣頭份鎮上埔里上埔八十三巷一００號前，徒手竊取車牌號碼ＩＨＧ─
    五二九號重型機車乙部，而以該署九十一年度偵字第一四五九號、九十一年度偵
    字第一二二０號，移送本院併案審理乙節，因移送併辦部分與起訴被告乙○○竊
    盜之行為，有連續犯之裁判上一罪關係，本院自應一併予以審理。
四、被告乙○○雖曾於九十年十月三十一日，因竊盜案件，經本院以八十九年度易字
    第一０九０號判處有期徒刑五月，並於九十年十一月二十六日判決確定，然被告
    乙○○於該案審理時既供稱：本件竊盜案係臨時起意等語，有該次審判筆錄及刑
    事判決正本在卷足稽（見九十年度偵字第五四六九號偵查卷第九頁、第二十頁）
    ，顯然本案與本院八十九年度易字第一０九０號案件，係犯意各別之數罪，無裁
    判上一罪之關係，自不受前案既判力之效力所拘束，本院仍得就本案起訴及併案
    部分予以審理。
五、被告乙○○又曾於九十一年三月十二日，因竊盜案件，經本院以九十一年度易字
    第八九號判處有期徒刑九月，於九十一年四月二十九日判決確定，而該案件之竊
    盜時間，係自八十九年五月間起至同年十月五日某時許止，有該案件之刑事判決
    正本乙件附於本院刑事卷宗內足憑，因該案竊盜日期與本案竊盜發生日期，既相
    隔八月之久，顯然本案與本院九十一年度易字第八九號案件，亦係犯意各別之數
    罪，無裁判上一罪之關係，當不受該案既判力之效力所拘束，本院仍得就本案起
    訴及併案部予以審理，併此敘明。
據上論斷，應依刑事訴訟法第二百九十九條第一項前段，刑法第五十六條、第三百二
十一條第一項第三款，判決如主文。
本案經檢察官黃智勇到庭執行職務。
中      華      民      國    九十一    年      六      月    十三      日
                                     臺灣苗栗地方法院刑事第一庭
                                             法  官  柳  章  峰
右正本證明與原本無異。
如不服本判決，應於判決送達後十日內向本院提出上訴狀( 應附繕本 )。
                                             書記官  歐  明  秀
中      華      民      國    九十一    年      六      月    十三      日
中華民國刑法第三百二十一條
 (加重竊盜罪)
犯竊盜罪而有左列情形之一者，處六月以上五年以下有期徒刑：
一  於夜間侵入住宅或有人居住之建築物、船艦，或隱匿其內而犯之者。
二  毀越門扇、牆垣或其他安全設備而犯之者。
三  攜帶兇器而犯之者。
四  結夥三人以上而犯之者。
五  乘火災、水災或其他災害之際而犯之者。
六  在車站或埠頭而犯之者。
前項之未遂罰之。
